臺灣新北地方法院刑事判決
111年度審易字第280號
公  訴  人  臺灣新北地方檢察署檢察官
被      告  周雨欣



上列被告因毀損案件，經檢察官提起公訴（110 年度偵字第1939
8 號），本院判決如下：
    主  文
周雨欣犯毀損罪，處罰金新臺幣貳仟元，如易服勞役，以新臺幣
壹仟元折算壹日。
    事實及理由
壹、查被告周雨欣所犯係死刑、無期徒刑、最輕本刑為3 年以上
    有期徒刑以外之罪，被告於準備程序就被訴事實為有罪之陳
    述，經告知簡式審判程序之旨，並聽取其與檢察官之意見後
    ，本院認無不得或不宜改依簡式審判程序進行之處，爰依刑
    事訴訟法第273 條之1 第1 項、第284 條之1 之規定，裁定
    進行簡式審判程序。
貳、本案犯罪事實、證據及應適用之法條，除下列事項應予補充
    外，餘均引用附件即檢察官起訴書之記載：
一、補充「被告周雨欣於111 年3 月17日本院準備程序及審理時
    之自白（參本院卷附當日各該筆錄）」為證據。
二、證據並所犯法條欄二之末，則應補充「被告利用不知情之鎖
    匠朱柏翰，持鋼剪毀損告訴人保管之鐵鍊鎖，屬間接正犯」
    。
叁、審酌被告與告訴人施福來經營之租車公司有汽車租賃衍生之
    糾紛，本應秉持理性、平和之態度，循合法途徑取回作為擔
    保之機車，卻不思及此，利用他人毀損告訴人保管之鐵鍊鎖
    ，作為逕自取回該機車之手法，實有不該，兼衡被告之素行
    、教育程度、職業、家庭經濟與生活狀況、犯後終能坦承犯
    行，態度勉可，然迄今未能與告訴人達成和解或成立調解，
    亦未獲得告訴人之諒解等一切情狀，量處如主文所示之刑，
    並諭知易服勞役之折算標準，以資處罰。
肆、本判決係依刑事訴訟法第310 條之2 及第454 條所製作之簡
    化判決，依法僅需記載犯罪事實、證據名稱及應適用之法條
    ，並得以簡略方式為之，如認定之犯罪事實、證據及應適用
    之法條，與檢察官起訴書之記載相同者，得引用之，附此敘
    明。
據上論斷，應依刑事訴訟法第273 條之1 第1 項、第299 條第1
項前段、第310 條之2 、第454 條（本件依刑事判決精簡原則，
僅記載程序法條文），判決如主文。
本案經檢察官林承翰偵查起訴，由檢察官陳炎辰到庭執行公訴。
中　　華　　民　　國    111   年 　  4  　月 　 12  　日
                 刑事第二十四庭  法  官　李俊彥   
以上正本證明與原本無異。
如不服本判決，應於判決送達後20日內敘明上訴理由，向本院提
出上訴狀（應附繕本），上訴於臺灣高等法院。其未敘述上訴理
由者，應於上訴期間屆滿後20日內向本院補提理由書「切勿逕送
上級法院」。
                                 書記官  林慈恩
中　　華　　民　　國　  111 　年　   4    月    12    日
附錄本判決論罪之法律條文：
中華民國刑法第354 條
毀棄、損壞前二條以外之他人之物或致令不堪用，足以生損害於
公眾或他人者，處2 年以下有期徒刑、拘役或1 萬5 千元以下罰
金。
--------------------------------------------------------
附件：
臺灣新北地方檢察署檢察官起訴書
　　　　　　　　　　　　　　 　   　110年度偵字第19398號
　　被　　　告　周雨欣　女　20歲（民國00年0月00日生）
　　　　　　　　　　　　住○○市○○區○○街00號4樓
　　　　　　　　　　　　居新北市○○區○○○路000巷00號3
　　　　　　　　　　　　樓
　　　　　　　　　　　　國民身分證統一編號：Z000000000號
上列被告因毀壞案件，已經偵查終結，認應提起公訴，茲將犯罪
事實及證據並所犯法條分敘如下：
　　　　犯罪事實
一、周雨欣與蔡柏健（已歿）前為男女朋友關係，施福來為址設
    新北市○○區○○路0段00號之1「熊熊租賃有限公司」之負責人
    。蔡柏健於民國109年11月7日15時許，至「熊熊租賃有限公
    司」向施福來承租車牌號碼000-0000號租賃小客車使用，並
    以周雨欣所有車牌號碼000-0000號之普重機車質押予施福來
    保管。蔡柏健於109年11月7日在臺南市麻豆區171縣道發生
    交通事故身亡，ATV-8593號租賃小客車遭警方扣押，周雨欣
    明知其機車交予蔡柏健質押與施福來，由施福來保管中，竟
    基於毀損之犯意，於110年2月9日2時40分許前往熊熊租賃有
    限公司前之人行道上，基於毀損之犯意，趁四下無人，委由
    不知情之鎖匠朱柏翰到場協助，由朱柏翰持鋼剪破壞施福來
    鎖在上開機車上之鐵鍊鎖，足生損害於施福來，嗣周雨欣騎
    乘上開機車離去。
二、案經施福來訴請新北市政府警察局板橋分局報告偵辦。
　　　　證據並所犯法條
一、證據清單及待證事實：
編號 證據名稱 待證事實 1 被告周雨欣之供述 供稱有委請證人即鎖匠朱柏翰到場協助解開鐵鍊鎖。 2 證人即告訴人施福來於警詢及偵查中之指證 全部犯罪事實。 3 證人朱柏翰之證述 證明被告委請證人朱柏翰於上開時、地，持鋼剪破壞告訴人所有鎖在上開機車上之鐵鍊鎖。 4 新北市政府警察局海山分局扣押筆錄、新北市政府警察局海山分局海山派出所扣押物品目錄表 證明告訴人之鐵鍊鎖遭鋼剪破壞之事實。 5 汽車租賃契約書、切結書 證明蔡柏健向告訴人承租汽車時，並以被告之機車作為質押之事實。 6 錄影畫面截圖及現場照片共14張 證明被告於上開時、地，委請不知情之證人朱柏翰破壞告訴人之鐵鍊鎖。 
二、核被告所為，係犯刑法第354條第1項之毀損罪嫌。
三、至告訴及報告意旨固認被告委由不知情之證人朱柏翰持鋼剪
    破壞告訴人鎖在上開機車上之鐵鍊鎖後，將上開機車騎離現
    場，以此方式妨害告訴人行使對上開機車保管權，涉犯刑法
    第304條第1項之強制罪嫌。惟刑法第304條第1項之強制罪，
    所謂「以強暴脅迫使人行無義務之事，或妨害人行使權利」
    者，其強暴脅迫之對象，須以「人」為要件，如妨害人行使
    權利時，被害人並不在場，自無從對人施強暴脅迫，既缺乏
    施強暴脅迫之手段，要與刑法第304條第1項之構成要件不符
    。又刑法第304條第1項稱「強暴」者，乃以實力不法加諸他
    人之謂，雖不以直接施諸於他人為必要，即間接施之於物體
    而影響於他人者，亦屬之，然仍需被害人在場，始有受強暴
    之可能，倘被害人根本不在場，自不足構成強暴事由，最高
    法院85年度台非字第356號、86年度台非字第122號判決意旨
    可供參酌。質之證人即告訴人於警詢中證稱：伊係於110年2
    月9日發現伊保管之車牌號碼000-0000號普通重型機車不見
    後，至派出所報案等語，且檢視卷附監視器錄影畫面及其翻
    拍照片，被告委由證人朱柏翰破壞告訴人鎖在上開機車上之
    鐵鍊鎖後，將上開機車騎離現場，告訴人確實不在場甚明，
    是以，告訴人既不在場，則其意思決定自由尚難認於斯時受
    有何影響，是依上開說明，被告上開行為，即與刑法所規範
    之強制罪之構成要件不符，自難以該罪責相繩。惟此部分與
    前揭起訴之犯罪事實欄所示犯行為裁判上一罪，為起訴效力
    所及，爰不另為不起訴處分，附此敘明。
四、依刑事訴訟法第251條第1項提起公訴。
　　此　致
臺灣新北地方法院
中　　華　　民　　國　 111　　年　　1 　　月　　12　　日
　　　　　　　　　　　　　    檢　察　官　林  承  翰